# 求助陈版主::关于递延收益的纳税调整

提问人：lcx2456 时间：2020-09-01 09:26:00
1.企业收到了政府补助，为收益性补助，补助未来，那么在收到补助的时候，是否就应该交税，之后按照使用摊入收益时就不需要交税，但是发生的管理费用可以税前扣除(扣掉使用补助部分)，这个用总额法和净额法，对纳税调整后的结果是一致的吧，
2.企业收到政府补助，为资产性补助，收到时是否应该交税，以后形成固定资产时，摊入收益就不需要交税，但是还固定资产的折旧可以税前扣除(扣除使用补助部分)，这个用净额法和总额法，对纳税调整后的结果应该是一致的吧？

回答人：chenyiwei
政府补助是否应缴纳企业所得税的问题，取决于该项补助是否属于免税收入还是不征税收入。具体可参考财税[2008]151号、财税[2011]70号等相关规定，并咨询税务专业人士意见，以及提示被审计单位与其主管税务机关沟通确认。
政府补助的会计处理采用总额法还是净额法，对其税务处理无影响。